臺灣桃園地方法院刑事判決　　　　　　100年度審交訴字第5號
公　訴　人　臺灣桃園地方法院檢察署檢察官
被　　　告　葉浩忠
上列被告因肇事遺棄罪等案件，經檢察官提起公訴（99年度偵字
第24000 號），被告於準備程序期日就被訴事實為有罪陳述，經
本院告知簡式審判程序意旨，並聽取當事人之意見後，本院合議
庭裁定依簡式審判程序審理，判決如下：
    主  文
葉浩忠服用酒類，不能安全駕駛動力交通工具而駕駛，處有期徒
刑參月，如易科罰金，以新臺幣壹仟元折算壹日；又駕駛動力交
通工具肇事，致人傷而逃逸，處有期徒刑陸月，如易科罰金，以
新臺幣壹仟元折算壹日。應執行有期徒刑捌月，如易科罰金，以
新臺幣壹仟元折算壹日。緩刑肆年。
    事  實
一、葉浩忠自民國99年7 月28日下午4 、5 時許起，在桃園縣龍
    潭鄉○○路旁的某便利商店前與朋友共同飲用啤酒，至同日
    晚上7 時許飲畢後，步行返家休息。於同日晚上11時30分許
    ，，明知已因飲酒過量而達不能安全駕駛動力交通工具之程
    度，竟仍基於酒醉駕車之犯意，騎乘車牌號碼717-GHH 號重
    型機車從住處上路，欲外出買宵夜。嗣於同年月29日凌晨0
    時2 分許，騎車沿桃園縣龍潭鄉○○路由龍潭鄉往大溪鎮方
    向行駛，行經中興路416 巷口前欲左轉時，適有李淑惠騎乘
    車牌號碼OXW-368 號重型機車沿中興路416 巷直行至上開路
    口欲左轉中興路往大溪鎮方向行駛，葉浩忠因酒力作用導致
    注意力不集中及駕駛操控能力降低，撞擊李淑惠所騎乘上開
    車輛，造成李淑惠受有頭部外傷併腦震盪現象、右上臂左大
    腿及左膝擦傷、雙上臂挫傷等傷害（過失傷害部分，未據告
    訴）。詎葉浩忠明知其騎車肇事致人受傷，竟另行基於肇事
    逃逸之犯意，未停車對李淑惠施予必要之救護措施，亦未留
    置現場等待警方前往處理，即騎車逃離現場，嗣於當日0 時
    15 分 許，經警到場處理交通事故，由現場目擊者提供肇事
    車輛車號而循線查獲，並於同日凌晨0 時51分許，帶同葉浩
    忠至國軍桃園總醫院抽血檢測，測得葉浩忠體內血液酒精濃
    度為323.9M G/DL ，換算吐氣所含酒精濃度達每公升1.61毫
    克。
二、案經桃園縣政府警察局龍潭分局報告臺灣桃園地方法院檢察
    署檢察官偵查起訴。
    理  由
一、本案被告葉浩忠所犯均為死刑、無期徒刑或最輕本刑為3 年
    以上有期徒刑以外之罪，亦均非高等法院管轄第一審之案件
    ，其於準備程序中就被訴事實均為有罪之陳述，經本院告知
    簡式審判程序之旨，並聽取當事人之意見後，本院合議庭乃
    依刑事訴訟法第273 條之1 第1 項規定，裁定由受命法官獨
    任進行簡式審判程序，合先敘明。
二、上揭犯罪事實，業據被告葉浩忠於檢察官訊問、本院審理時
    均坦承不諱，核與證人即被害人李淑惠於警詢、檢察官訊問
    時證述之情節相符，且有國軍桃園總醫院附設民眾診療服務
    處診斷證明書、警員職務報告、桃園縣政府警察局道路交通
    事故當事人酒精測定紀錄表、刑法第185 條之3 案件測試觀
    察紀錄表、桃園縣政府警察局舉發違反道路交通管理事件通
    知單、道路交通事故現場圖、道路交通事故調查報告表（一
    ）（二）、道路交通事故現場暨車損照片共8 張等在卷可稽
    ，足認被告之任意性自白與事實相符，應可採信。本件事證
    明確，被告犯行堪以認定，應予依法論科。
三、核被告葉浩忠所為，係犯刑法第185 條之3 之公共危險罪、
    同法第185 條之4 之肇事逃逸罪。被告所犯上開二罪，犯意
    各別，行為互殊，應分論併罰。爰審酌被告於服用酒類不能
    安全駕駛情形下，猶執意騎乘重型機車於道路，且呼氣酒精
    濃度測試值達於每公升1.61毫克，危及道路交通安全，欠乏
    尊重其他用路人生命、財產安全之觀念，復於肇事致被害人
    受有上述傷害後，猶未及時施以必要之急救逕自離去，惡性
    非輕，惟念及被告犯後坦承犯行、尚有悔意，就過失傷害部
    分已與被害人達成和解，此有桃園縣龍潭鄉調解委員會調解
    書1 紙在卷可參，且被害人於本院審理時亦陳明不願追究之
    意，兼衡其品行、生活狀況、智識程度及犯後態度良好等一
    切情狀，分別量處如主文所示之刑，並均諭知易科罰金之折
    算標準，及定其應執行之刑與諭知易科罰金之折算標準。末
    查被告前未曾因故意犯罪受有期徒刑以上刑之宣告，有臺灣
    高等法院被告前案紀錄表在卷可稽，念其因一時短於思慮，
    致罹本罪，犯後復自白犯行，堪認甚有悔意，經此刑之教訓
    ，今後自當知所警惕，而無再犯之虞，且業與被害人達成和
    解，本院綜核各情，認前開對其所宣告之刑，以暫不執行為
    適當，爰併予宣告緩刑4 年，以啟自新。
據上論斷，應依刑事訴訟法第273 條之1 第1 項、第299 條第1
項前段，刑法第185 條之3 、第185 條之4 、第51條第5 款、第
41條第1 項前段、第8 項，第74條第1 項第1 款，刑法施行法第
1 條之1 第1 項，判決如主文。
本案經檢察官呂如琦到庭執行職務。
中    華    民    國    100   年    3     月    11    日
                        刑事庭    法  官  顏世翠
以上正本證明與原本無異。
如不服本判決應於收受判決後10日內向本院提出上訴書狀，並應
敘述具體理由。其未敘述上訴理由者，應於上訴期間屆滿後20日
內向本院補提理由書( 均須按他造當事人之人數附繕本) 「切勿
逕送上級法院」。
                                  書記官  吳忻蒨
中    華    民    國    100   年    3     月    11    日
附錄本案論罪科刑法條：
中華民國刑法第185 條之3
服用毒品、麻醉藥品、酒類或其他相類之物，不能安全駕駛動力
交通工具而駕駛者，處1 年以下有期徒刑、拘役或科或併科15萬
元以下罰金。
中華民國刑法第185 條之4
駕駛動力交通工具肇事，致人死傷而逃逸者，處6 月以上5 年以
下有期徒刑。